【裁判字號】    99,消債更,164
【裁判日期】    991229
【裁判案由】    更生
【裁判全文】
臺灣桃園地方法院民事裁定           99年度消債更字第164號
聲  請  人
即  債務人  吳顯明
上列當事人因消費者債務清理事件聲請更生，本院裁定如下：
    主  文
聲請人吳顯明自中華民國一百年一月四日下午十二時起開始更生
程序。命司法事務官進行本件更生程序。
    理  由
一、按法院開始更生程序之裁定，應載明其年、月、日、時，並
    即時發生效力。次按法院裁定開始更生或清算程序後，得命
    司法事務官，進行更生或清算程序，必要時，得選任律師、
    會計師或其他適當之自然人或法人一人為監督人或管理人。
    消費者債務清理條例第45條第1 項、第16條第1 項分別定有
    明文。
二、聲請人即債務人聲請略以：聲請人前曾於民國95年7 月間依
    照中華民國銀行公會會員辦理消費金融案件無擔保債務協商
    機制與安泰國際商業銀行股份有限公司成立協商，協商條件
    為120 期，利率4%，每月繳付新台幣（下同）23,910元。因
    聲請人原任職於幸福水泥股份有限公司，每月薪資26,803元
    ，於扣除必要生活開支及扶養費之支出，合計17,234元，僅
    剩餘薪資9,569 元，用以繳付協商費用已屬不足，惟聲請人
    仍勉力兼差以彌補之。詎料，聲請人於98年1 月31日遭幸福
    水泥股份有限公司資遣，然聲請人並不因此毀諾，仍將領得
    之資遣費297,045 元繼續繳納協商金額12期，直至配偶無法
    支持及借貸無門之下，故不得不於99年5 月毀諾。聲請人無
    法繼續履行原協商條件，顯係因非可歸責於己之事由致履行
    有重大困難，且其無擔保或無優先權之債務總額未逾1,200
    萬元，復未經法院裁定開始清算程序或宣告破產，爰請求准
    予裁定開始更生等語。
三、經查：聲請人所主張之上開事實，業據提出財產及收入狀況
    說明書、財團法人金融聯合徵信中心當事人綜合信用報告、
    勞保投保資料、財團法人金融聯合徵信中心當事人綜合信用
    報告- 債務清理條例前置協商專用債權人清冊、身分證及建
    保卡影本、資遣證明及資遣費明細、協議書、國稅局財產歸
    屬清單資料暨綜合所得稅各類所得資料清單、全戶戶籍謄本
    、必要生活支出證明、扶養費支出證明、收入切結書、聲請
    人配偶之國稅局財產歸屬清單資料暨綜合所得稅各類所得資
    料清單等為證，核無不實。聲請人於95年7 月間依中華民國
    銀行公會會員辦理消費金融案件無擔保債務協商機制與最大
    債權金融機構安泰國際商業銀行股份有限公司成立協商，協
    商條件分為120 期，利率4%，每月繳付23,910元，聲請人陳
    稱因遭公司資遣，已無法負擔上開協商金額之情，亦有證明
    書在卷足憑，可認係為真正。是聲請人無法續為履行，可認
    符合消費者債務清理例第151 條第5 項「因不可歸責於己之
    事由，至履行顯有重大困難」之規定。末依聲請人所提出之
    桃園縣政府地方稅務局全國財產稅總歸戶財產查詢清單所載
    ，聲請人名下亦別無其他財產可供清償所欠債務。綜上所述
    ，堪認本件債務人確有不能清償債務之情事。此外，本件又
    查無聲請人有消費者債務清理條例第6 條第3 項、第8 條或
    第46條各款所定駁回更生聲請之事由存在，則聲請人聲請更
    生，應屬有據，並依首揭規定命司法事務官進行本件更生程
    序，爰裁定如主文。
中    華    民    國    99    年    12    月    29    日
                    民事第一庭  法  官  范明達
上列正本係照原本作成。
本件不得抗告。
本裁定已於100年1月4日下午12時公告
中    華    民    國    99    年    12    月    29    日
                                書記官  李心怡

司法院資訊處製作；財團法人民間司法改革基金會備份。
